臺灣新竹地方法院民事簡易判決　　　　100年度竹勞簡字第7號
原　　　告　戴瑋德
被　　　告　斯特伯科技股份有限公司
法定代理人　胡德立
訴訟代理人　蔣德勳
上列當事人間給付工資等事件，本院於民國100 年7 月21日辯論
終結，判決如下：
    主  文
被告應給付原告新台幣捌萬貳仟陸佰零貳元。
被告應發給原告非自願離職證明。
原告其餘之訴駁回。
訴訟費用由被告負擔四分之三，餘由原告負擔。
本判決原告勝訴部分得假執行。
    事  實
壹、程序方面：
一、按訴狀送達後，原告不得將原訴變更或追加他訴。但擴張或
    減縮應受判決事項之聲明者，不在此限，民事訴訟法第255
    條第1 項第3 款定有明文。本件原告原起訴請求被告給付新
    臺幣（下同）118,568 元，嗣後於民國（下同）100 年5 月
    19日具狀變更請求被告給付111,591 元，有起訴狀及原告10
    0 年5 月19日訴狀在卷可稽，核原告所為係減縮應受判決事
    項之聲明，所為訴之變更，於法尚無不合，應予准許。
二、本件被告經合法通知，未於言詞辯論期日到場，核無民事訴
    訟法第386 條所列各款情形，爰依原告之聲請，准由其一造
    辯論而為判決。
貳、實體方面：
一、原告起訴主張：緣原告於99年8 月9 日受僱於被告公司，擔
    任業務經理一職，每月薪資為5 萬元，依約定任職期間應至
    100 年2 月底，惟被告於同年1 月31日即違法無預警資遣原
    告。又原告於任職期間，因業務之執行而有代墊受訓費、電
    話費、國道繳費、99年11月至100 年1 月油料費、交際費、
    停車費等共計42,015元，經原告申請迄未核發。又原告2 月
    份是在外面執行業務，有打電話回被告公司報告進行狀況，
    整個月都沒有進公司，以前也有這種情況，請被告公司提出
    紀錄行程表為證。綜上，被告違法資遣應不生效力，仍應給
    付原告2 月份薪資50,000元、預告工資（10天）16,666元、
    資遣費25,000元，共計91,666元，然被告僅匯款22,180元之
    資遣費及預告工資予原告，經原告於100 年2 月14日向新竹
    市勞資爭議委員會申請勞資糾紛調解未果，爰本於兩造間勞
    動契約提起本件訴訟，並聲明：（一）被告應給付原告111,
    591 元。（二）被告應發給原告非自願離職證明書。（三）
    訴訟費用由被告負擔。
二、被告未於最後言詞辯論庭到庭，然曾陳述略以：緣原告於99
    年8 月9 日至被告公司擔任業務經理一職，任職期間時常於
    上班期間外出且未告知去向，事後詢問原因亦不願回覆，被
    告公司始於100 年1 月31日通知資遣原告，並於100 年2 月
    1 日於公佈欄中公告資遣原告乙事；被告公司亦已依勞動基
    準法之規定給付原告預告期間10日之工資（減去10日勞、健
    保及個人退休金費用）及資遣費共計27,155元，惟99年12月
    14日原告代被告公司法定代理人胡德立請款5,531 元，惟原
    告領款後迄未將該款項交予胡德立，被告公司曾告知原告預
    告工資及資遣費會扣除此筆費用，原告亦表示同意，故共給
    付原告預告工資及資遣費計21,624元。又除對於受訓費用3,
    070 元，及開立非自願離職書不爭執外，否認原告所稱有告
    知原告任職至100 年2 月底，事實上原告於100 年1 月31日
    遭資遣後，2 月份即無實際在被告公司任職，原告請求2 月
    份薪資並無理由，又原告主張代墊國道繳費、油料費、交際
    費、停車費部分，原告未能依公司請款程序規定，填寫內部
    請款單，詳細載明客戶名稱、目的、地點、里程數、回數票
    ，並佐附單據及單據明細說明該費用支出確實為公務支出等
    文件向被告公司申請，難認其主張為真，另原告主張之99年
    10月10日電話費部分，被告公司已給付完畢，且依被告公司
    規定，電話費用最高僅得請領1,000 元，是縱原告請求有據
    ，惟逾此範圍之請求亦無理由。綜上答辯，請求駁回原告之
    訴；訴訟費用由原告負擔。
三、本院依兩造主張及陳述，整理兩造不爭執事項及爭點如下：
（一）不爭執事項：
  １、原告於99年8 月9 日受僱於被告公司，擔任業務經理一職
      ，每月薪資為5 萬元。
  ２、被告公司應給付原告受訓費用3,070 元而尚未給付；及應
      開立非自願離職證明書予原告，而尚未交付之。
（二）爭點：
  １、被告公司於100 年1 月31日通知資遣原告，是否合法？原
      告主張兩造間之勞動契約終止日為100 年2 月28日，有否
      理由？
  ２、原告請求被告應給付其111,591 元（即100 年2 月份薪資
      50,000元、預告工資（10天）16,666元、資遣費25,000元
      ，共91,666元，及因業務之執行而有代墊受訓費、電話費
      、國道繳費、99年11月至100 年1 月油料費、交際費、停
      車費等共42,015元，扣除被告已匯款予原告之資遣費、預
      告工資共22,180元），有無理由？
四、法院之認定：
（一）查，原告於99年8 月9 日受僱於被告公司，擔任業務經理
      一職，每月薪資為5 萬元等情，為兩造所不爭執。又原告
      主張其依與被告公司之約定任職期間應至100 年2 月底，
      惟被告公司於同年1 月31日即違法無預警資遣原告乙節，
      業據提出其與被告公司總經理胡德立於100 年1 月28日之
      對話錄音內容及其譯文為證（詳本院卷第35至37頁），然
      為被告所否認，並辯稱：原告任職期間時常於上班期間外
      出且未告知去向，事後詢問原因亦不願回覆，被告公司始
      於100 年1 月31日通知資遣原告，事實上被告公司於100
      年1 月31日已通知資遣原告，並於100 年2 月1 日於公佈
      欄中公告資遣原告乙事；且原告於100 年1 月31日遭資遣
      後，2 月份即無實際在被告公司任職等語。惟查，原告提
      出之原告與被告公司總經胡德立之對話內容及其譯文，被
      告公司未否認其真正，核其對談內容，被告公司總經理稱
      「時間是希望落在二月底」（見本院卷第37頁），另審諸
      該談話內容俱無詢問、指摘或提及原告於100 年1 月28日
      前任職期間經常於上班期間外出且未告知去向，事後詢問
      原因亦不願回答等各情，其所辯已非無疑；又參之原告職
      位係業務經理，且依被告公司提出之原告99年12月間補助
      請領明細表（見本院卷第52頁），原告於該月上班期間亦
      僅有四日於公司內，其餘十八日均分別於台灣各地拜訪客
      戶，足見原告之工作形態並非朝九晚五於辦公室內辦公者
      ，應係在外拜訪客戶及招攬業務為其主要工作內容，是則
      ，被告公司所辯因原告上班期間經常外出不在公司且未告
      知去向，而已於100 年1 月31日通知資遣原告乙節，於法
      尚有未合，難以採信；職此，原告主張其與被告公司議定
      工作至100 年2 月底，即兩造間之勞動契約終止日應係10
      0 年2 月28日乙節，尚屬可信。至被告另抗辯原告自100
      年2 月1 日起即未至被告公司上班乙節，原告業已提出通
      話明細報表，其中100 年2 月1 日、100 年2 月10日及10
      0 年2 月25日均曾打電話至被告公司予公司祕書或同事，
      堪認其主張其係依往例以電話報備行程，持續在外拜訪客
      戶及招攬業務乙節，即屬非虛，是以被告所辯原告未於2
      月份上班工作云云，亦非可取。
（二）按「非有左列情形之一者，雇主不得預告勞工終止勞動契
      約：一、歇業或轉讓時。二、虧損或業務緊縮時。三、不
      可抗力暫停工作在一個月以上時。四、業務性質變更，有
      減少勞工之必要，又無適當工作可供安置時。五、勞工對
      於所擔任之工作確不能勝任時。」，勞動基準法第11條定
      有明文。次按「雇主依第11條或第13條但書規定終止勞動
      契約者，其預告期間依左列各款之規定：一、繼續工作三
      個月以上一年未滿者，於十日前預告之。二、繼續工作一
      年以上三年未滿者，於二十日前預告之。三、繼續工作三
      年以上者，於三十日前預告之。雇主未依第1 項規定期間
      預告而終止契約者，應給付預告期間之工資。」，勞動基
      準法第16條第1 項、第3 項定有明文。經查，依原告主張
      之其與被告公司總經理於100 年1 月28日對談內容，核其
      內容係被告公司總經理表示原告於工作上即業務之招攬尚
      未有實績，原告表示其推廣招攬之業務已盡力，如被告公
      司仍不滿意，其可接受資遣以終止勞動關係，被告公司則
      表示希望時間落在2 月底（100 年），原告即表示同意於
      2 月底，有該錄音譯文可稽（見本院卷第35至37頁），揆
      諸前開法條規定，兩造之勞動契約已依勞動基準法第11條
      第15款規定於100 年2 月28日終止，堪以認定，是此，原
      告請求被告給付100 年2 月份薪資50,000元，尚屬有據。
      另查，原告主張被告總經理已於100 年1 月28日談話中告
      知並合意於100 年2 月底終止兩造之勞動契約，則被告公
      司於該時點應已向原告預告終止契約，原告於99年8 月9
      日起受僱於被告公司，工作三個月以上未滿一年，依前開
      法條規定應十日前預告之，被告公司已於100 年1 月28日
      預告，即合於規定，毋庸再給付預告工資，亦堪認定，原
      告請求被告給付十日之預告工資16,666元，尚屬無據。
（三）又查，原告為適用勞工退休金條例新制之勞工，此有勞工
      保險被保險人投保資料表1 份附卷存查（見本院卷第22頁
      ），依勞工退休金條例第12條第1 項規定，原告工作年資
      為7 月又20日，其可領資遣費應為15,972元（計算式50,0
      00×1/2 ×23/36 ＝15,972，元以下四捨五入）。又原告
      主張其代墊款項共計42,105元，業據其提出各項收據、發
      票等數十紙在卷為證（詳本院卷第38至45頁），被告雖抗
      辯原告未依公司請款程序規定，填寫內部請款單，詳細載
      明客戶名稱、目的、地點、里程數、回數票，並佐附單據
      及單據明細說明該費用支出確實為公務支出等文件向被告
      公司申請，難認其主張為真，另原告主張之99年10月10日
      電話費部分，被告公司已給付完畢，且依被告公司規定，
      電話費用最高僅得請領1,000 元，被告所辯就電話費部分
      依其提出之原告不否認之12月代墊明細表（見本院卷第51
      頁），且依其請款為次月請領前一月之墊款之往例，尚屬
      有據，此部分電話費3,295 元應予剔除，其餘部分核屬有
      據，應予准許。職是，本件原告請求被告給付工資50,000
      元、資遣費15,972元、代墊費用38,810元（即42,105－3,
      295 ＝38,810），為有理由，惟其自承應扣除被告公司已
      給付之22,180元，共計82,602元，應予准許，逾此部分之
      請求，即屬無據，應予駁回。另原告請求被告發給非自願
      離職證明，被告公司就此不爭執，即亦應予准許。
五、本件為適用簡易訴訟程序所為被告一部敗訴之判決，就被告
    敗訴部分，應依民事訴訟法第389 條第1 項第3 款之規定，
    依職權宣告假執行。
六、因本案事證已臻明確，兩造其餘主張、陳述及所提之證據，
    經審酌後，或與判決結果無涉，或與本件爭點無關，爰不一
    一論述，附此敘明。
七、訴訟費用負擔依據：民事訴訟法第79條但書。
中    華    民    國   100    年    8     月    4     日
                    勞工法庭    法  官  陳順珍
以上正本係照原本作成。
如對本判決上訴，須於判決送達後20日內向本院提出上訴狀。
如委任律師提起上訴者，應一併繳納上訴審裁判費。
中    華    民    國   100    年    8     月    4     日
                                書記官  陳筱筑